【裁判字號】    97,毒抗,145
【裁判日期】    970212
【裁判案由】    聲請觀察勒戒
【裁判全文】
臺灣高等法院臺中分院刑事裁定         97年度毒抗字第145號
抗  告  人
即  被  告   甲○○
                        國民
上列抗告人因違反毒品危害防制條例案件，經檢察官聲請觀察勒
戒，不服臺灣彰化地方法院中華民國97年1月7日第一審裁定（97
年度毒聲字第8號，聲請案號：臺灣彰化地方法院檢察署96年度
毒偵字第6107號、97年度觀聲字第4號），提起抗告，本院裁定
如下：
    主  文
抗告駁回。
    理  由
一、原裁定意旨：詳如附件一所載。
二、本件抗告意旨：詳如附件二所載。
三、按犯毒品危害防制條例第10條之罪者（施用第一級、第二級
    毒品），應先將被告送勒戒處所觀察勒戒，毒品危害防制條
    例第20條第1項及觀察勒戒處分執行條例第3條第 1項定有明
    文。
四、檢察官聲請意旨略以：抗告人即被告甲○○（下稱抗告人）
    基於施用第一級毒品海洛因之犯意，於96年11月30日凌晨0
    時13分，在彰化縣彰化市○○里○○○○街22號住處施用第一
    級毒品海洛因一次，又基於施用第二級甲基安非他命之犯意
    ，於同日凌晨0時13分餘許，在上開住處，以將甲基安非他
    命置於玻璃球中燒烤、吸食煙霧之方式，施用第二級甲基安
    非他命一次，嗣於同日下午2時30分許，在彰化縣埤頭鄉○
    道一號218.2公里北向處，經警盤查而查獲。上揭事實，被
    告於警詢及偵查中坦承不諱，且有第一級毒品海洛因8小包
    扣案，及詮昕科技股份有限公司濫用藥物尿液檢驗報告1紙
    可稽，被告施用第一級毒品海洛因及第二級甲基安非他命之
    犯行，堪以認定，爰依毒品危害防制條例第20條第1項規定
    ，聲請裁定將被告送勒戒處所觀察、勒戒。經查，上揭事實
    ，被告於警詢及偵查中坦承不諱，經警採集被告尿液送驗結
    果，亦呈甲基安非他命陽性反應，有詮昕科技股份有限公司
    濫用藥物尿液檢驗報告1紙可稽（見臺灣彰化地方法院檢察
    署96毒偵字第6107號卷第7、8頁），原審因而認檢察官之聲
    請為正當，依毒品危害防制條例第20條第1項、觀察勒戒處
    分執行條例第3條第1項之規定，裁定將抗告人送勒戒處所觀
    察勒戒，核其認事用法俱無不合。抗告人不服原裁定，以其
    症狀輕微，不需用美沙冬，應無再送勒戒處所觀察、勒戒之
    必要且身負家中重擔，請求撤銷觀察、勒戒處分為由提起抗
    告，於法尚屬無據，並無可採。綜上所述，抗告意旨為無理
    由，應予駁回。
五、據上論斷，應依刑事訴訟法第412條，裁定如主文。
中    華    民    國    97    年    2    月    12   日
            刑事第三庭    審判長法  官  王  增  瑜
                                法  官  蔡  紹  良
                                法  官  梁  堯  銘
上列正本證明與原本無異。
不得再抗告。
                                書記官  陳  麗  玉
中    華    民    國    97    年    2    月    13   日


司法院資訊處製作；財團法人民間司法改革基金會備份。
